【裁判字號】    89,上易,236
【裁判日期】    890314
【裁判案由】    違反都市計劃法
【裁判全文】
臺灣高等法院高雄分院刑事判決          八十九年度上易字第二三六號
    上訴人
    即被告  甲○○
右上訴人因違反都市計畫法案件，不服臺灣澎湖地方法院八十八年度易字第一二二號
中華民國八十九年一月五日第一審判決（起訴案號：臺灣澎湖地方法院檢察署八十八
年度偵字第五六０號），提起上訴，本院判決如左：
      主      文
上訴駁回。
      事實及理由
一、本案經本院審理結果，認原審判決之認事用法及量刑，均無不當，應予維持，並
    引用原審判決書所記載之事實、證據及理由。
二、上訴人即被告甲○○上訴意旨雖又辯稱：伊僅單純堆放砂石，並未變更地形，與
    都市計畫法第七十九條第一項之規定不合，且系爭地位於馬公市郊，四周閒無人
    居，自無妨居住之寧靜，安全及衛生可言云云。
三、惟查，被告在系爭地上堆放砂石，高如山丘，顯已變更地形外貌，此有現場照片
    附卷可稽。依現場照片顯示，堆放砂石處所之鄰近，即有住家，而砂石車之裝卸
    載運砂石，自有居住之寧靜，安全及衛生。澎湖縣政府先後於八十八年一月二
    十五日、四月二日，發函命令恢復原狀，迄八十八年九月二十八日移送偵辦時，
    被告仍未將砂石運走，是被告之行為，核與都市計畫法第七十九條第一項、第八
    十條規定相當，自不能免其刑責。上訴意旨執前詞指摘原判決不當，為無理由，
    應予駁回。
據上論斷，應依刑事訴訟法第三百六十八條、第三百七十三條，判決如主文。
本案經檢察官陳國全到庭執行職務。
中    華    民    國     八十九     年       三       月     十四       日
                              臺灣高等法院高雄分院刑事第五庭
                                  審判長法官  吳水木
                                        法官  陳朱貴
                                        法官  洪慶鐘
右正本證明與原本無異。
不得上訴。
                                      書記官  陳金卿
中    華    民    國     八十九     年       三       月    十五        日
                                                                        Ｆ
附件：
臺 灣 澎 湖 地 方 法 院 刑 事 判 決               八十八年度易字第一二二號
    公  訴  人  臺灣澎湖地方法院檢察署檢察官
    被      告  甲○○  男  五十五歲 (民國○○○年○月○○日生)
                        住：澎湖縣馬公市○○路一０八號一樓
                        身分證統一編號：Ｚ000000000號
右列被告因違反都市計劃法案件，經檢察官聲請以簡易判決處刑（八十八年度偵字第
五六０號），本院適用通常程序判決如左：
    主  文
甲○○在都市計劃範圍內變更地形，違反依都市計劃法劃定之住宅區，其土地之使用
，不得有礙居住之寧靜、安全及衛生之規定，經當地縣政府命令恢復原狀，不遵規定
恢復原狀，處拘役伍拾日，如易科罰金以參佰元折算壹日。
    事  實
一、甲○○明知馬公市○○段一四五地號（原馬公市○○段二二四一之一六三、一七
    四、一八一、一八七地號）土地，業經澎湖縣政府依都市計劃法劃定為住宅區，
    不得堆置建築材料為有礙居住寧靜、安全及衛生之使用，竟未經主管機關許可，
    於八十八年一月二十五日前之某日，在上開住宅區內土地堆放進口砂石，變更地
    形，違反澎湖縣政府依都市計劃法劃定住宅區，其土地之使用不得有礙居住之寧
    靜、安全及衛生之規定，雖經澎湖縣政府先後以八十八年一月廿五日八七澎府建
    土字第０四四七九號、八十八年四月二日八七澎府建管字第一０一七八號函限期
    命令恢復土地原狀，詎未依限遵照辦理。
二、案經澎湖縣政府告發，由臺灣澎湖地方法院檢察署檢察官聲請以簡易判決處刑，
    經本院適用通常程序審判。
    理  由
一、本件雖經檢察官聲請以簡易判決處刑，惟本院認有刑事訴訟法第四百五十一條之
    一第四項但書之情形，爰適用通常程序審判，合先敘明。
二、訊據被告甲○○對於右揭時間未經許可於都市計劃圍內土地堆放砂石，雖經澎湖
    縣政府限期恢復土地原狀，於接獲通知後仍未依限遵照辦理之事實，坦承不諱，
    並有都市計劃位置圖二件、現場照片三張、澎湖縣政府八十八年一月廿五日八七
    澎府建土字第０四四七九號、八十八年四月二日八七澎府建管字第一０一七八號
    函各一件附卷可稽，復經證人洪陳霖、黃長銘結證在卷，惟其矢口否認有違反都
    市計劃法之犯行，辯稱：其將砂石置於前開土地上，對於位處市郊之當地交通、
    安寧及環保並無妨礙，且其僅單純堆放砂石，應與都市計劃法第七十九條第一項
    之構成要件不合云云。惟按都市計劃係為改善居民生活環境，並促進市○鎮○鄉
    街有計劃之均衡發展而制定。又住宅區係為保護居住環境而劃定，其土地之使用
    ，不得堆置建築材料為有礙居住寧靜、安全及衛生之使用，都市計劃法第三十四
    條、同法施行細則第十六條第七項定有明文。本件被告於都市計劃範圍編定為住
    宅區之土地上堆置砂石，自屬有礙居住寧靜、安全及衛生。又土地之利用及於土
    地之上下，是無論向上堆置砂石或向下開挖，均易使地殼承載負荷量或結構產生
    變化，而屬廣義變更地形之行為。被告未經許可於都市計劃範圍內土地堆放砂石
    ，違反都市計劃法前揭規定，且自承接獲澎湖縣政府限期恢復原狀之通知，而不
    遵期恢復原狀，其事證業臻明確，所辯顯係卸責之詞，不足採信，犯行足堪認定
    。
三、核被告所為，係違反都市計劃法第七十九條第一項之規定，而犯同法第八十條之
    罪。經審酌被告前無不良素行，有卷附臺灣高等法院被告全國前案紀錄表可佐，
    因一時思慮而罹罪章，犯後已將砂石運離，態度尚佳等一切情狀，衡處如主文所
    示之刑，並諭知易科罰金之折算標準。
據上論斷，應依刑事訴訟法第四百五十二條、第二百九十九條第一項前段，都市計劃
法第八十條，刑法第十一條前段、第四十一條，罰金罰鍰提高標準條例第二條，判決
如主文。
本案經檢察官張立言到庭執行職務。
中    華    民    國      八十九      年      一       月      五       日
                            臺 灣 澎 湖 地 方 法 院 刑 事 庭
                                  法      官  黃    梅    月
右正本證明與原本無異。
如不服本判決，應於判決送達後十日內，向本院提出上訴狀（須附繕本）。
中    華    民    國      八十九      年      一       月      六       日
                                  書  記  官  薛    流    芳
都市計劃法第八十條：
不遵前條規定拆除、改建、停止用或恢復原狀者，除應依法予以行政強制執行外，並
得處六個月以下有期徒刑、拘役或科三千元以下之罰金。


司法院資訊處製作；財團法人民間司法改革基金會備份。
